臺灣高雄地方法院民事裁定　　　　　　　100年度聲字第182號
異　議　人　謝逸琦
相　對　人　愛河不動產有限公司
法定代理人　陳明水
上列當事人間清償提存事件，異議人對於民國100 年9 月22日本
院提存所100 年度存字第1803號所為准予提存之處分聲明異議，
本院裁定如下：
    主   文
異議駁回。
異議程序費用由異議人負擔。
    理   由
一、按關係人對於提存所之處分，得於處分通知書送達關係人翌
    日起10日之不變期間內，提出異議；法院認為異議有理由時
    ，應以裁定命提存所為相當之處分，認為異議無理由時，應
    駁回之，提存法第24條第1 項、第25條第1 項分別定有明文
    。次按提存事件係屬非訟程序，提存所僅得就形式上之程式
    為審查，凡提存人主張之原因事實合於提存法第9 條及其施
    行細則第3 條規定審查之範圍，即應予准許，而關乎實體之
    原因事實，提存所並無審查權。又清償提存，關於提存原因
    之證明文件，無庸附具，提存法施行細則第20條第5 款亦有
    明文。
二、本件異議意旨略以：緣異議人多次請求相對人將積欠之薪資
    匯入指定帳戶，詎料提存人卻向法院提存，並附歸還異議人
    所有之ipad2 乙台為受取條件。惟該ipad2 乃相對人無償贈
    與予異議人，且提存金額與提存人所積欠之薪資不符，為此
    爰依提存法第24條聲明異議等語。
三、按提存事件係屬非訟程序，提存所僅得就形式上之程式為審
    查，凡提存人主張之原因事實合於提存法第9 條及其施行細
    則第3 條規定審查之範圍，即應准予提存，而有關實體之原
    因事實，提存所並無權為審查及認定。又清償提存，關於提
    存原因之證明文件，無庸附具，提存法施行細則第20條第5
    款亦有明文。是以，清償提存是否依債務本旨而發生清償效
    力，及有無實體法律關係存在而涉訟時，應由受訴法院依法
    審認之，並非於提存時由提存所認定。經查，本件提存人即
    相對人以異議人就其於民國100 年6 月之薪資受領遲延為由
    ，將異議人之薪資13,824元予以提存，業經相對人於本院
    100 年度存字第1803號提存書之提存原因及事實欄載明，形
    式上應已符合提存法第9 條及施行細則第3 條之規定。縱異
    議人主張之事實屬實，亦為有關兩造間權利義務之實體爭執
    ，依前開說明，自不在提存所得以審究之範圍內，從而本院
    提存所所為准予提存之處分洵無不當，本件異議非有理由，
    應予駁回。
四、依提存法第25條第1 項、非訟事件法第21條第2 項、民事訴
    訟法第78條，裁定如主文。
中    華    民    國   100    年    10    月    12    日
                  民事第二庭  法  官  劉傑民
以上正本係照原本作成。
如不服本裁定，應於送達後10日內，向本院提出抗告狀並表明抗
告理由，如於本裁定宣示後送達前提起抗告者，應於裁定送達後
10日內補提抗告理由書（須附繕本）。
中    華    民    國  100    年    10    月    12    日
                              書記官  林宜璋